【裁判字號】    95,上訴,1620
【裁判日期】    950621
【裁判案由】    毒品危害防制條例等
【裁判全文】
臺灣高等法院刑事判決                95年度上訴字第1620號
上  訴  人
即  被  告  甲○○
                    （現於臺灣臺北看守所）
選任辯護人  扶助律師許淵秋律師
上列上訴人因違反毒品危害防制條例案件，不服臺灣板橋地方法
院94年度訴字第2565號，中華民國95年3 月23日第一審判決（起
訴案號：臺灣板橋地方法院檢察署94年度偵字第16792 號），提
起上訴，本院判決如下：
    主  文
原判決關於販賣第一級毒品暨定應執行刑部分撤銷。
甲○○連續販賣第一級毒品，處有期徒刑捌年貳月，扣案海洛因
拾捌包（合計淨重貳點陸參公克）沒收銷燬之，包裹上開海洛因
空包裝拾捌個（總重參點陸玖公克）沒收。販賣毒品所得新台幣
參仟元沒收，如一部或全部不能沒收時，以其財產抵償之。
    事  實
一、甲○○明知海洛因為毒品危害防制條例規範之第一級毒品，
    依法不得持有、轉讓、販賣，為販賣營利，先於民國94年8
    月17日某時許，向真實姓名不詳綽號「陳仔」成年人以1 錢
    新台幣（下同）26,000元代價販入，再基於概括犯意，先後
    於94年8月17日後之某日、同年9月某日，均在台北縣板橋市
    ○○路127巷巷口，連續2次販賣第一級毒品海洛因予不詳姓
    名年籍綽號「蕃薯」成年男子施用，每次販賣海洛因1包，
    每包約0.12公克，售價各為1,000元，共得款2,000元。嗣於
    94年10月1日晚上6時許，甲○○承前犯意，在台北縣板橋市
    ○○路127巷巷口，再將海洛因1包（約0.12公克）販賣予「
    蕃薯」，得款1,000元後，隨即為在場埋伏之警員上前查獲
    ，並扣得甲○○供販賣所用之第一級毒品海洛因18包（扣案
    海洛因21包，其中經法務部調查局編號1至3號者未發現法定
    毒品成分外，其餘18包合計淨重2.63公克，空包裝總重.69
    公克）、非供販賣所用之第二級毒品甲基安非他命、分裝袋
    14包、分裝杓1枝、販賣所得1,000元及非販賣所得2,00 0元
    ，「蕃薯」則逃離現場而未查獲。
二、案經台北縣政府警察局中和分局移送台灣板橋地方法院檢察
    署檢察官偵查起訴。
    理由
壹、程序部分
一、上訴人即被告甲○○陳稱其於警詢之供述不具任意性，無證
    據能力，其辯護人並稱：被告於逮捕過程，曾遭警毆打，自
    無同意搜索能力，搜得之物證，不具證據能力；又其警詢筆
    錄係遭警脅迫所為供述，亦無證據能力；其後在內勤檢察官
    之供述，因警方之脅迫仍在持續中，故亦無證據能力。
二、經查：
    (一)警詢筆錄部分：
      1.按證據能力，乃證據資料容許為訴訟上證明之資格，屬
        證據之形式上資格要件；至證據之證明力，則為證據之
        憑信性及對於要證事實之實質上證明價值。證據資料必
        須具有證據能力，容許為訴訟上之證明，並在審判期日
        合法調查後，始有證明力可言，而得為法院評價之對象
        。又刑事訴訟法第156條第1項規定，被告之自白，非出
        於強暴、脅迫、利誘、詐欺，違法羈押或其他不正之方
        法，且與事實相符者，得為證據。倘被告自白係出於前
        述之不正方法，或與事實不符，有一於此，即屬證據使
        用禁止範疇，應予排除，不得採為判決之基礎，自非法
        院評價之對象，不生證明力之問題，尤無以其他證據補
        強之餘地（最高法院92年度台上字第4292號判決意旨參
        照）。
      2.本件經證人即台北縣政府警察局中和分局安平派出所主
        管蔡淑琳到庭證稱：逮捕被告過程，被告拿出槍枝時，
        我們同事謝錫宗有打被告的頭部等語（見原審卷第 183
        頁），又被告頭部雖未成傷（此由被告因本案被羈押於
        台灣台北看守所時之入所內外傷記錄表可知），然被告
        於94年10月1日晚上6時許交易後，為警逮捕，隨即送往
        安平派出所，接受警詢，其心理上遭壓制情緒容有延續
        之可能，而警詢筆錄之製作警員，適為曾毆打被告之警
        員謝錫宗，被告辯稱其警詢供述非出於任意性，即非無
        據。
      3.經原審勘驗被告警詢筆錄，前後播放時間約15分鐘，然
        警詢筆錄上所載製作起迄時間為「自94年10月1日20 時
        30分起至94年10月1日21時30分止」，歷時約1小時，顯
        長於錄音帶播放時間，而警詢筆錄所載「現在是夜間（
        19時30分），你是否同意接受訊問？」內容，亦與警詢
        筆錄製作開始時間不同，足見警詢筆錄係警員先行繕打
        完畢後，再由被告邊唸邊錄音。
      4.綜上所述，本件無法確保被告警詢自白係出於任意性，
        其證據能力應予排除。
    (二)檢察官內勤筆錄部分：
      1.按檢察機關與調查機關各有所司，檢察官偵查犯罪時，
        對於依法行使司法警察官、司法警察職權之調查人員，
        有指揮及命令之權。在案件偵查終結後，檢察官應依蒐
        證結果分別為起訴或不起訴處分，以求偵查權及公訴權
        之妥適行使，其職責與重在檢肅犯罪之調查人員究有不
        同。被告在檢察官訊問時承認犯行，是否屬非任意性之
        自白，端視該自白是否係出於被告自由意思之發動而定
        ，與調查人員先前是否曾以不正方法使被告為非任意性
        之自白，並無必然之關聯。故調查人員若在詢問時或詢
        問前對被告施以不正方法，原則上僅影響被告在該次詢
        問所為自白，而不及於嗣後應訊時之自白，倘無具體明
        確之證據，足以證明被告所受之強制，確已延續至此後
        之應訊，自不能以主觀推測之詞，遽認被告仍持續受到
        強制。尤有進者，調查人員借提被告詢問後，將被告解
        還交由檢察官複訊，時間上必定接近，僅因檢察官有指
        揮及命令調查人員偵查犯罪之權責，複訊之時間接續及
        被告之情緒持續，即將被告在檢察官複訊所為之自白與
        調查人員以不正方法所取得非任意性之自白，一體觀察
        而概括評價，無異強令檢察官承受調查人員不當行為之
        結果，不僅抹煞檢察官依法偵查犯罪之職權行使，亦與
        證據法則有違（最高法院94年度台上字第2997號判決意
        旨參照）。
      2.本件被告警詢筆錄雖無證據能力，然被告係於製作警詢
        筆錄完畢後之翌（2）日上午9時40分許，始解到台灣板
        橋地方法院檢察署，並於上午11時9 分許，接受內勤檢
        察官訊問，此有台灣板橋地方法院檢察署點名單、訊問
        筆錄附卷可考（見偵查卷第38、39頁），距離被告警詢
        筆錄已有相當時間，被告於偵查庭業就警詢筆錄中有關
        持槍朝向警察做射擊動作部分，翻稱經台北縣政府警察
        局中和分局三組刪改過等語，足見被告於偵查庭，因行
        訊問之人員、處所已經改變，妨害被告任意性之因素亦
        已消失，故其於偵查庭所為供述應係出於任意性無訛。
        被告雖以其於檢察官偵訊時，因警員曾要求須照警詢筆
        錄陳述，方得交保等理由置辯，惟所謂以利誘之不正方
        法，使被告為非任意性自白，係取決於該利誘提示是否
        具有誘發虛假自白之可能性，倘其根本不可能誘發虛假
        自白，自無利誘可言。被告所辯遭警利誘等情，並未提
        出相當證據，而參酌被告是否交保，為檢察官之權限，
        與警員有無提示須依照警詢筆錄供述始能交保無涉，被
        告具國中知識程度，並曾有毒品記錄，對此難諉為不知
        ，被告既知悉其自身涉及販賣第一級毒品海洛因犯行，
        屬最輕本刑5年以上有期徒刑之重罪，如坦承犯行，犯
        罪自屬嫌疑重大，依法符合羈押之要件，斷無坦承販賣
        之犯行，反獲交保候傳結果之理。再參酌被告於原審審
        理檢察官之羈押聲請時，亦翻異其於檢察官所供曾販賣
        海洛因3次予綽號「蕃薯」之人，而僅坦承轉讓海洛因3
        次予綽號「蕃薯」之人，益證被告知悉販賣海洛因為重
        罪而情虛，為脫免罪責翻異前詞所致，則被告於偵查庭
        及原審羈押庭，當不可能為警誘發而虛偽自白。
      3.被告於警詢筆錄製作時，雖有打哈欠、流鼻涕之疑似毒
        癮發作情形，然被告於警詢筆錄完畢至檢察官訊問時已
        相隔一段時間，其於偵查庭亦供述：可以回答問題，我
        精神很清楚等語（見偵查卷第40頁），故被告於接受檢
        察官訊問前一日，雖疑似毒癮發作，致生戒斷症狀，然
        有此症狀，並非當然使其對於周遭事理之判斷能力完全
        喪失或減低，加以其發作後，既已休息至次日上午，則
        其於偵查庭供述時，身心狀況應屬正常，所言係出於自
        由意志，而有證據能力。
    (三)關於警方搜得之證據部分：
      1.按犯罪在實施中或實施後即時發覺者，為現行犯，刑事
        訴訟法第88條第2 項定有明文；又檢察官、檢察事務官
        、司法警察官或司法警察逮捕被告、犯罪嫌疑人或執行
        拘提、羈押時，雖無搜索票，得逕行搜索其身體、隨身
        攜帶之物件、所使用之交通工具及其立即可觸及之處所
        ，同法第130條亦有規定。
      2.本件係警員埋伏現場，於被告與「蕃薯」甫交易完畢即
        上前查獲，業據證人即查獲警員謝錫宗、蔡淑琳、王榮
        添於原審供證明確（見原審卷第166、181、191 頁）。
        被告既於犯罪實施後，經警即時發覺，自為現行犯，警
        方雖無搜索票，依前所述，則其等依法逕行搜索被告身
        體，扣得如事實欄第一項所載物品，即有證據能力 。
三、按「被告以外之人於審判外之言詞或書面陳述，除法律規定
    者外，不得作為證據」，刑事訴訟法第159條第1項定有明文
    ，又被告以外之人於審判外之陳述，雖不符同法第159條之1
    至第159條之4之規定，而經當事人於審判程序同意作為證據
    ，法院審酌該言詞陳述或書面陳述作成時之情況，認為適當
    者，亦得為證據。當事人、代理人或辯護人於法院調查證據
    時，知有第159條第1項不得為證據之情形，而未於言詞辯論
    終結前聲明異議者，視為有前項之同意，此據同法第159 條
    之5 規定甚明。本件以下實體所認定之證據，如屬傳聞證據
    ，因檢察官、被告及其辯護人迄至言詞辯論終結前均不爭執
    ，本院審酌有關證據資料製作時之情況，尚無違法不當及證
    明力明顯過低之瑕疵，亦應認為有證據能力。
貳、實體部分
一、訊據被告坦承扣案海洛因係於94年8月17日，向不詳姓名綽
    號「陳仔」成年男子以1兩26,000元購入之事實不諱，惟矢
    口否認有販賣海洛因之犯行，辯稱：(一)本件僅查扣少量海洛
    因，不足為被告不利之認定；(二)本件線報來源及內容如何，
    警員證述不一，又未查獲「蕃薯」，查獲警員對於被告交易
    情形前後證述互相矛盾，有可能是警員所設販賣假象；(三)被
    告被查獲當天共有八筆通聯記錄，無一係「蕃薯」以公共電
    話與被告聯絡販毒事宜，足證被告自白有瑕疵；(四)被告當場
    被查獲毒品數量不多，衡情應係被告自己施用所持有，不宜
    為被告販毒之補強證據等語。
二、經查：
    (一)事實欄第一項所載事實，業據被告於偵查中坦承不諱，並
      有扣案物品足資參憑。
    (二)扣案白色粉末21包，除經法務部調查局標示編號1至3號者
      ，經檢驗均未含法定毒品成分外，其餘18包，均含第一級
      毒品海洛因成分合計淨重2.63公克，空包裝總重3.69公克
      ，純度百分之27.36 ，純值淨重0.72公克，有法務部調查
      局94年12月21日調科壹字第060010704 號鑑定通知書存卷
      可參（見原審卷第99頁），並有第3 次販賣第一級毒品海
      洛因所得1,000元扣案足佐（見偵查卷第45頁）。
    (三)按被告之自白須以補強證據證明其確與事實相符，方可為
      認定犯罪事實之證據，而所謂補強證據，並非以證明犯罪
      構成要件之全部事實為必要，倘其得以佐證自白之犯罪非
      屬虛構，能予保障所自白之實施犯罪之真實性，即已充分
      。又得據以佐證者，雖非直接可以推斷該被告之實施犯罪
      ，但以此項證據與被告之自白為綜合判斷，若足以認定犯
      罪事實者，仍不得謂其非屬補強證據（最高法院92年度台
      上字第4387號刑事判決意旨參照）。參酌證人謝錫宗到庭
      證稱：（問：你們去到現場看到什麼？）我們去現場台北
      縣板橋市○○路127 巷巷口，我們在對面看車道看到一個
      男子站在路口等人的樣子，我們在那邊看到被告騎乘機車
      過來，兩人在巷口說話，對方有拿1,000 元給被告，被告
      有拿1 包小小東西給對方，他們交易完畢要離開，我們就
      過去，購買毒品的人看到我們過去，就與被告二人分頭逃
      跑，被告被我們主管抓到，另外一個被跑掉等語（見原審
      卷第166 頁），證人蔡淑琳到庭亦證稱：（問：你有親眼
      看到被告跟一個人在交易東西？）我有看到兩個人在互換
      東西，但是沒有辦法看到另外一個人是誰，重慶路那邊只
      有來回兩個車道，所以我有看到等語（見原審卷第182 頁
      ），證人王榮添到庭證述：（問：你有看到被告和另外一
      個人在那邊，他們在作什麼動作？）交頭接耳，手上有東
      西，接著又馬上離開等情（見原審卷第191 頁），互核證
      人所證，可知被告於被查獲當時，正與一成年男子互換手
      中物品之事實無訛。綜上各情所述以觀，被告既於偵查中
      主動坦承被查獲當時之另一名男子綽號為「蕃薯」之成年
      男子，甫與其交易海洛因完成，其並曾分別於1個月前及2
      個月前，以相同價錢，先後販賣相同份量之海洛因2 次予
      綽號「蕃薯」之成年男子，加上證人蔡淑琳、謝錫宗、王
      榮添之證述及查獲當時被告身上尚有業已分裝小包裝之海
      洛因18包等之補強證據，自足以擔保被告於偵查中之自白
      真實性。
    (四)被告自承於94年8月17日向綽號「陳仔」成年男子，買海
      洛因1錢26，000元（見原審卷第70頁、本院卷95年6月14
      日筆錄第2頁），以1斤＝16兩＝160錢＝600公克、1錢≒
      3.75公克、3.75公克＝26,000元，1公克＝6,993元計，則
      0.12公克≒832元，被告於偵查中亦供述：販賣第一級毒
      品海洛因予綽號「蕃薯」之人，每次1包1,000元，每包
      0.12公克等情（見偵查卷第40頁），則被告販賣1包0.12
      公克海洛因予綽號「蕃薯」之人，顯然從中賺取價差無誤
      ，被告有營利之意圖甚明。被告於羈押庭雖辯稱轉讓蕃薯
      3 次，均未賺錢（見羈押卷第3頁），然被告自承與蕃薯
      不熟（見本院卷95年6月14日筆錄第4頁），何以竟冒遭查
      獲風險，不計利益而有轉讓海洛因之舉？又倘被告購毒，
      係供己吸食，則所購1錢毒品，又何須分裝，大批攜帶在
      身，嗣為警在其身上查獲18袋海洛因？是其所辯各情，實
      難採信。
    (五)雖被告於偵查庭及警詢所供，對於販賣時間說法，前後不
      一，因警詢筆錄已不具證據能力，而犯罪行為係由許多舉
      動所形成之動態過程，被告對於犯罪行為之敘述，受個人
      思考方式、記憶能力等各種因素侷限，就枝節末微往往無
      法完整連貫地呈現，故其關於販賣時間所為供述，雖有不
      同，亦難認其偵查庭自白之證據力明顯過低，是其於偵查
      中所為自白販賣時間應堪採信。惟其於偵查庭僅泛言於查
      獲前2個月、1個月及查獲當日各販出1次（見偵查卷第40
      頁），犯罪時間尚非明確，茲參考其係於94年8月17日販
      入，認定3次販賣時間分別為94年8月17日後之某日、9月
      某日及10月1日。
    (六)再證人謝錫宗、蔡淑琳、王榮添對於被告被查獲當時情形
      ，就前往現場方式，有稱搭車，有稱王榮添騎乘摩托車；
      就何人先出現，有稱被告先出現，有稱「蕃薯」先出現；
      及就謝錫宗有無前往逮捕「蕃薯」，或王榮添如何緝捕在
      被告旁邊之另二名路人，三名證人說法不一，彼三人所繪
      現場圖位置亦不相同等情，固屬非虛。惟查，被告對於證
      人王榮添為何緝捕在被告身旁之二名路人已供述：王榮添
      問我有沒有販賣毒品，我說不是，是那兩個人，證人才騎
      乘白色機車去追他們等語（見原審卷第198頁），此與證
      人蔡淑琳、謝錫宗所證相符，顯見證人王榮添對於自己是
      否有借騎機車前往現場，及如何緝捕在被告旁邊之二名路
      人等瑣細事項，因時間久遠而記憶模糊，核屬正常。況被
      告交易毒品時間非常短暫，證人謝錫宗、蔡淑琳、王榮添
      於案發當日下午即前往現場埋伏，業據其等證述在卷（見
      原審卷第185、181、17 8頁），其等3人均為第一線查緝
      犯罪人員，經手案件為數不少，對於查緝細節之記憶，隨
      時間經過，難免淡忘，再以謝錫宗、蔡淑琳、王榮添於現
      場埋伏地點方位不同，觀測結果有所差異，本為事理之常
      ，加以埋伏時間既久，於其等之注意力容有影響，故就本
      件細節部分，三人所述有所參差，仍不能作為其等所述被
      告販賣之主要事實不可信之依據。反之，其等對於被告在
      台北縣板橋市○○路127巷巷口與「蕃薯」交頭接耳，並
      互換隨身之物，甚且證人謝錫宗亦親眼看到「蕃薯」交
      1,000元給被告之主要犯罪事實，前後並無齟齬，益難僅
      因彼3人就查緝被告過程之瑣細事項有所出入，即否定其
      等證詞之證明力。
    (七)本件因有線報，由證人蔡淑琳督同證人謝錫宗、王榮添於
      當日下午前往現場埋伏甚久，始查獲被告等情，業據證人
      蔡淑琳、謝錫宗、王榮添到庭證述無訛，已如前述，如
      本件係查獲警員所設買賣假象，證人蔡淑琳、謝錫宗、王
      榮添即無須在案發現場埋伏多時。另如前述，被告亦自承
      ：證人王榮添曾詢問我有無販毒，我說不是，是那兩個人
      ，證人王榮添才騎乘白色機車去追他們等情，如本件係警
      員所設陷阱，警員應已知悉何人購買毒品，證人王榮添斷
      無另依被告提示，追捕未曾接觸被告之路人二名。再證人
      蔡淑琳到庭證述：線報沒有申請搜索票，所以沒有製作線
      報筆錄，是別的案件中，有描述曾經向像被告身型的人買
      過毒品，因為我們無法去證明線民曾經跟被告交易過，就
      依同仁提供給我們的線索去看看而已等語（見原審卷第18
      8、189 頁），足證證人蔡淑琳因線報而督同證人謝錫宗、
      王榮添前往埋伏時，尚不確知能否查獲被告。
    (八)再徵諸被告於偵查庭供述：販賣海洛因予「蕃薯」3 次，
      於原審羈押庭，退而供述：僅係轉讓海洛因予「蕃薯」3
      次，沒有賺他錢，最後於原審及本院，除否認販賣海洛因
      予「蕃薯」外，甚且一併否認轉讓海洛因予「蕃薯」（見
      原審卷第199頁、及本院審判筆錄），被告前後供述落差
      既大，益見其畏罪情虛而否認犯行。
    (九)被告於偵查庭供稱：「蕃薯」都用公共電話打給我，有時
      用手機號碼，不一定等語，可知被告與「蕃薯」，或以公
      用電話，或以大哥大聯絡。依被告被查獲當日之雙向通聯
      記錄所示，被告被查獲當日下午，與「00000000」、「00
      000000」、「00000000」等電話有聯絡紀錄，此有和信電
      訊股份有限公司94年10月11日函附雙向通聯記錄附於偵查
      卷可稽（見偵查卷第53至71頁）。上開三支電話係私人向
      中華電信股份有限公司申請安裝之公共電話，亦有中華電
      信股份有限公司台灣北區電信分公司板橋營運處於94年11
      月24日以板服（94）字第7632號函檢附「公話施工單」、
      「公用電話裝機申請書」、「公用電話異動申請書」等資
      料存卷可考（見原審卷第37至39頁）。被告自白綽號「蕃
      薯」係以公共電話與其聯絡之事實，亦屬信而有徵，辯護
      人認並無公共電話之通聯記錄，顯屬誤會。
    (十)被告販賣海洛因既堪認定，自不能以其經逮捕時，身上海
      洛因不多，反推販賣事實不存在。
    (十一)綜上所述，被告所辯，均不足採。本件事證明確，堪以認
      定，應依法論科。
二、核被告所為，係犯毒品危害防制條例第4條第1項之販賣第一
    級毒品罪。被告販賣海洛因前後之持有毒品行為，為販賣之
    高度行為所吸收，不另論罪。被告前後3 次販賣第一級毒品
    海洛因犯行，時間緊密、手法相同，而觸犯同一罪名，顯係
    基於概括犯意為之，應依連續犯規定以一罪論，並就法定罰
    金刑部分加重其刑。又被告前此僅有施用毒品觀察勒戒之前
    科，此參卷附本院前案紀錄表即明，素行尚可，其販賣海洛
    因犯行固值非難，惟所得僅3,000 元，並未獲有重大利益，
    販賣對象又為同一人，次數僅3 次，所查獲之毒品海洛因僅
    淨重2.63公克，情節實屬輕微，量以法定最輕本刑無期徒刑
    ，仍嫌過重，其犯罪情狀尚堪憫恕，爰與原審相同，依刑法
    第59條之規定，減輕其刑，並依法先加後減。
三、原審審理結果，認被告犯罪成立，固非無見，惟按毒品外包
    裝既係用於包裹毒品，防其裸露、潮濕，便於攜帶販賣，屬
    供販賣毒品所用之物，應依毒品危害防制條例第19條第1項
    之規定宣告沒收之，方屬適法，有最高法院92年度台上字第
    1288號判決可資參憑，原審既認扣案毒品18包亦為販入以供
    販出之物，則就該包裹該18包毒品之包裝袋，參諸前引最高
    法院判決，即應依毒品危害防制條例第19條第1項規定沒收
    ，原審竟依刑法第38條第1項第2款規定沒收，即有未合。被
    告上訴否認犯罪，雖無理由，惟原判決既有可議，即應由本
    院將原判決關於販賣海洛因及定應執行刑部分撤銷改判。
四、爰審酌被告販賣毒品次數不多、數量甚微、所得僅蠅頭小利
    ，並參酌其素行尚可、犯罪手段、情節、犯後態度等一切情
    狀，仍量處有期徒刑8年2月。扣案海洛因18包，合計淨重
    2.63 公克，依毒品危害防制條例第18條第1項規定，沒收銷
    燬之，包裹上開毒品海洛因空包裝18個重3.69公克，係防潮
    之用，應依同條例第19條第1項規定沒收。又被告販賣海洛
    因所得3,000元，亦應依同條例第19條第1項規定宣告沒收之
    ，如全部或一部不能沒收時，以其財產抵償之。至扣案疑似
    海洛因毒品經法務部調查局編號1至3號者，未發現法定毒品
    成分；第二級毒品甲基安非他命與本件無涉；分裝袋14包、
    分裝杓1枝，均無證據證明係被告犯罪所得或供本件犯罪所
    用之物；扣案之3,000元，除其中1,000元為查獲當日販毒所
    得，應依前開諭知宣告沒收外，餘款無從證明為前二次販賣
    所得，均不宣告沒收，附此敘明。
據上論斷，應依刑事訴訟法第369條第1項前段、第364條、第299
條第1項前段、毒品危害防制條例第4條第1項、第18條第1項前段
、第19條第1項、刑法第11條、第56條、第59條，判決如主文。
本案經檢察官方娜蓉到庭執行職務。
中    華    民    國    95    年    6    月    21    日
                  刑事第十三庭審判長法  官  曾德水
                                    法  官  廖紋妤
                                    法  官  范清銘
以上正本證明與原本無異。
如不服本判決，應於收受送達後10日內向本院提出上訴書狀，其
未敘述上訴之理由者並得於提起上訴後10日內向本院補提理由書
（均須按他造當事人之人數附繕本）。
                                    書記官  吳金來
中    華    民    國    95    年    6    月    21    日
附錄：本案論罪科刑法條全文
毒品危害防制條例第4條第1項
製造、運輸、販賣第一級毒品者，處死刑或無期徒刑；處無期徒
刑者，得併科新臺幣1千萬元以下罰金。


司法院資訊處製作；財團法人民間司法改革基金會備份。
